# 请教陈版，贸易业务中的客户和供应商是母子公司，能否确认收入？

提问人：学以 时间：2017-10-19 08:54:47
被审计单位做煤炭贸易业务，审计中发现有一笔业务的客户和供应商是母子公司关系，这样的收入能否确认？ 目前实务中这样的情况是不是越来越多，为了扩大收入规模？

回答人：chenyiwei
需要注意分析以下问题： 该笔销售和采购业务是否具有商业实质； 该母子公司之间通过被审计单位而不是直接进行购销交易的目的，是否符合一般的商业理由和商业逻辑； 被审计单位在这一过程中提供了哪些可识别的服务； 上述采购和交易的谈判签约过程（用于判断被审计单位是否承担一般存货风险）； 上述采购和销售交易在品种、数量、价格、交货地点和时间等方面是否存在显著的对应关系； 此类业务是否为被审计单位常规固有业务模式的内在组成部分。

提问人：学以 时间：2017-10-19 10:48:14
1 、我们判断不具有商业实质。（ 1 ）货物标的为煤炭，不需要额外的服务；（ 2 ）客户和供应商及交货地点距离较近，而被审计单位与其不处于同一省。一般，贸易的价值在于渠道，母子公司之间应不需要另外的渠道交易。 2 、故第 2 点我们判断也不符合一般的商业理由和商业逻辑，唯一的解释就是为扩大销售规模，或母子公司之间为规避关联交易。 3 、未识别出显著的另外的服务。 4 、存货风险形式上是购销关系，承担存货风险，但实质上不好说。 5 、存在显著的对应的关系，可以一笔采购对应一笔销售。 6 、被审计单位只是设立的贸易公司。

回答人：chenyiwei
从这些补充信息看，净额法可能性很大。

提问人：学以 时间：2017-10-20 08:42:12
陈版，即使不具有商业实质，或者怀疑只是走票走资金，也可以按净额法确认收入吗？

回答人：chenyiwei
那当然不能确认收入。净额法确认收入的前提是本企业在这一过程中也确实提供了与该净额相称的、具有商业实质和合理商业理由的服务。